# 香港财务报表问题，请了解香港会计实务的朋友赐教！

提问人：littlekidd 时间：2019-03-25 10:38:49
香港的损益表和大陆的有比较大的差异。例如香港的损益表是不包含 “主营业务税金及附加” 这一项的，其损益表中的 “税项” 特指所得税。
然后有很多大陆的公司是在香港上市的，也有很多香港公司的业务大部分是发生在大陆。这就有一个问题，这些公司对应 “主营业务税金及附加”这一项，在香港的报表里是反映在了什么项目？是包含在 “销售成本” 里面吗？

回答人：chenyiwei
一般会放在 other expense 中，也有冲减收入的。因为现在营改增之后，该项目的金额除了某些特殊行业以外，金额一般不大，所以列报时也就可以简化处理。